ANAS OUDADSSE

DÉVELOPPEUR FULL-STACK | UI/UX DESIGNER

anas.oudadsse1@gmail.com | +212 696081216 | www.anas-oudadsse.com

RÉSUMÉ PROFESSIONNEL

Développeur Full-Stack et Designer UI/UX expérimenté, maîtrisant des technologies telles que Javascript, React.js, PHP, Laravel, Python, Tailwind CSS et Figma. Expertise en méthodes Agile et gestion de systèmes, avec une solide expérience dans le leadership et la réalisation de projets innovants.

EXPÉRIENCE PROFESSIONNELLE

Technicien en Systèmes d'Information (SI)

Juillet 2024 - Présent

Fondation Mohamed 6 de Science et de Santé, Casablanca

- Maintenance des systèmes informatiques pour garantir la continuité des services.
- Développement d'outils logiciels pour automatiser les processus.
- Développement d'une application de gestion de tickets pour le département SI, permettant aux autres services de soumettre des demandes de support ou de services techniques.

Cofondateur & Directeur Technique

Avril 2024 - Présent

My Coach, Casablanca

- Conception et développement de la landing page en React.js, optimisant l'UX.
- Supervision des décisions techniques pour le web et l'infrastructure IT.
- Collaboration sur la stratégie de lancement, visant 500 utilisateurs dans les trois premiers mois.

Développeur Full-Stack & Designer UI/UX

Mars 2024 - Juin 2024

X Capital, Casablanca

- Conception complète de l'UI/UX du platforme avec Figma.
- Développement d'interfaces réactives avec React.js.
- Utilisation des méthodes **Agile**, réduisant le délai de livraison du projet par 40 jours.

EDUCATION

Diplôme en Développement Full-Stack

Septembre 2022 – Juin 2024

Institut Spécialisé de Technologie Appliquée (ISTA), Casablanca

Étudiant en Génie Logiciel

Mai 2023 - Présent

Holberton School & ALX Africa

PROJETS

Application de gestion de banque de sang

- Développement d'une application pour la gestion des donneurs, des stocks, des hopitaux et des alertes.
- Technologies : React, Tailwind CSS, Laravel, MySQL, Json, Git.

Interpréteur de commandes UNIX (Shell)

- Conception d'un interpréteur capable d'exécuter des commandes en C.
- Technologies: C, Linux.

INFORMATIONS SUPPLÉMENTAIRES

- Compétences Techniques: C, Python, JavaScript, React.js, Node.js, Express.js, Laravel, Tailwind CSS, HTML, CSS, PHP, MySQL, JSON, MongoDB, Figma, PowerBi, Linux, Git, GitHub
- Certifications: Programmation en JavaScript (Meta), Fondamentaux de React (Meta), Systèmes de Gestion de Versions (Meta).
- Langues: Français, Anglais, Arabe